【裁判字號】    99,交聲,536
【裁判日期】    991129
【裁判案由】    違反道路交通管理處罰條例聲明異議
【裁判全文】
臺灣新竹地方法院交通事件裁定         99年度交聲字第536號
原處分機關    交通部公路總局新竹區監理所新竹市監理站
異  議  人
即受處分人    陳少韋
上列異議人因違反道路交通管理處罰條例案件，對於交通部公路
總局新竹區監理所新竹市監理站中華民國99年2月3日所為之竹監
新四字第裁51-E00000000號違反道路交通管理事件裁決處分，聲
明異議，本院裁定如下：
       主  文
異議駁回。
        理  由
一、按異議人，不服第8 條主管機關所為之處罰，得於接到裁決
    書之翌日起20日內，向管轄地方法院聲明異議，又交通法庭
    認為聲明異議無理由者，應以裁定駁回之，道路交通管理處
    罰條例第87條第1項、道路交通事件處理辦法第18 條分別定
    有明文。次按，汽車駕駛人停車時，在禁止臨時停車處所停
    車，或停車時間、位置、方式、車種不依規定者，各應處新
    臺幣（下同）600元以上1,200元以下罰鍰。道路交通管理處
    罰條例第56條第1項第1款、第9款分別定有明文。
二、原處分意旨略以：異議人即受處分人駕駛車牌號碼 9479-HK
    號自用一般小客車，於民國 98年9月22日20時45分許在新竹
    市○○○路段，因在禁止臨時停車之處所停車，為原舉發單
    位即新竹縣政府警察局竹北分局員警填掣竹縣警交字第E000
    00000 號舉發違反道路交通管理事件通知單，逕行舉發異議
    人「在禁止臨時停車處所停車」，嗣異議人未於到案日前提
    出申訴，經原處分機關依道路交通管理處罰條例第 56條第1
    項第1款之規定，於99年2月3日以竹監新四字第裁51-E00000
    000號裁決書，逕行裁決處罰異議人罰鍰1,200元。
三、聲明異議意旨略以：異議人主張未能將駕駛車牌號碼9479-H
    K 號之自用一般小客車停放於上址之停車格內，係因停車當
    時不知有其他重型機車違規佔用系爭停車格後方，導致車頭
    部分超出格線而佔用到紅線禁止臨時停車處，故認縱有違規
    之舉，亦屬違反道路交通管理處罰條例第56條第1項第9款之
    規定，而非適用該條項第1 款之規定，且該汽車停車格於上
    揭時、地遭不明重型機車佔用，掣單員警卻未同時舉發，顯
    然執法不公，為此聲明異議，請求撤銷原處分等語。
四、經查：
(一)、異議人於前揭時、地，確有將車牌號碼 9479-HK號自用一般
    小客車停放於禁止臨時停車處所，除經異議人自承不諱外，
    並有舉發採證照片1 張附卷可稽。觀之採證照片，異議人之
    車輛確實停放在繪有紅色實線之禁止臨時停車標線之道路上
    ，故異議人車輛於禁止臨時停車處所違規停車之事實，已堪
    認定。
(二)、異議人雖辯稱係因停車格遭其他重型機車佔用，方導致車頭
    部分位於紅線禁止臨時停車處，並無違規停車之故意云云。
    惟按行政罰旨在確保一定行政作用秩序之維持或法所企求公
    益目的之達成，並非基於倫理立場，針對行為人主觀上之惡
    性施予非難譴責，此觀之行政罰率不區分行為人主觀上係出
    於故意或過失而異其處罰標準自明。是以行為人僅須單純在
    客觀上有違反法所明定之禁止或作為義務者，即應受罰，初
    不論其係出於故意、過失或動機為何。經查，一般人於停車
    時均會注意地上劃設之標線，以確認自己是否停在停車格內
    ，且無超出越線之情形，尤其，本件異議人係考領有合格駕
    駛執照之駕駛人，對於道路交通標線之意涵及一般汽車停車
    格之長度、寬度、大小、前後兩停車格間之距離當知之甚詳
    ，而該停車格前方既劃設有紅色禁止臨時停車之標線，衡諸
    常情，駕駛人更應小心謹慎檢視是否有依規定停放車輛，以
    免遭受裁罰，是異議人於系爭禁止臨時臨車處所停車之行為
    ，縱無未必故意，亦有過失，自不待言。
(三)、又異議人辯稱本件應以未依規定位置停放車輛裁處云云。惟
    查，異議人於上揭時、地之停車處所即新竹縣竹北市○○○
    路376號前方「E28」號之停車格，並無異議人所駕駛車牌號
    碼9479-HK 號自用一般小客車之停車紀錄，此有新竹縣竹北
    市公所99年10月26日竹市公字第0993007733號函在卷可參，
    縱如異議人所述，該址於當日21時起即不收取費用，然異議
    人之違規時間係於同日20時45分許，卻仍無上開車籍之停車
    紀錄，顯見異議人之停車位置及方式，已足使開立停車繳費
    單之人認定駕駛人並無將該車輛停放於該收費停車格之客觀
    情形，是其此部分所辯，當難憑採。
(四)、至異議人另辯稱掣單員警未同時對違規之機車駕駛人施加裁
    處，有失公平云云。然違規者本不得因他人之違規未受取締
    即合理化自身之違規行為，即異議人不得要求不法之平等，
    且執勤員警本其維護交通秩序及安全之職責，一經發現交通
    違規事實，即應予以舉發，本件舉發機關本於職責舉發異議
    人上開違規行為，其所憑證據亦已如上述，異議人前揭辯詞
    ，係為自身之違規行為尋求合理之解釋，亦不可採。
(五)、再異議人固主張本件應斟酌裁處罰鍰600元而非1,200元，惟
    按汽車駕駛人在禁止臨時停車處停車之違規行為，「逾越應
    到案期限60日以上繳納罰鍰或逕行裁決處罰者，處罰鍰1,20
    0 元」，違反道路交通管理事件統一裁罰基準表定有明文。
    經查，異議人既有如上所述之違規情形，且於99年 2月24日
    始到案陳述，既已逾應到案期限即98年11月22日60日以上，
    是原處分機關裁處異議人罰鍰 1,200元，於法並無不合，異
    議人主張為無理由。
五、綜上，異議人上開所辯難以憑信，原處分機關對異議人之前
    揭違規行為，依道路交通管理處罰條例第56條第1項第1款及
    違反道路交通管理事件統一裁罰基準表之規定，裁處罰鍰1,
    200元，核無違誤，本件異議為無理由，應予駁回。
六、應依道路交通事件處理辦法第18條，裁定如主文。
中    華    民    國    99    年    11    月    29    日
                  交通法庭法  官  楊數盈
以上正本證明與原本無異。
如不服本裁定，應於裁定送達後5 日內向本院提出抗告狀。
中    華    民    國    99    年    11    月    30    日
                          書記官  陳麗麗

司法院資訊處製作；財團法人民間司法改革基金會備份。
